臺灣新北地方法院民事裁定
111年度消債清字第117號
聲  請  人  吳啟弘  
代  理  人  鍾欣惠律師(法扶律師)    

上列當事人聲請消費者債務清理清算事件，本院裁定如下：
    主  文
聲請人應於本裁定送達後十五日內補正如附件所示事項，逾期未
補正，即駁回其聲請。
    理  由
一、按聲請清算或清算不合程式或不備其他要件者，法院應以裁
    定駁回之，但其情形可以補正者，法院應定期間先命補正，
    消費者債務清理條例第8條定有明文。
二、本件聲請人具狀聲請清算，有如附件所示事項應予補正，爰
    定期命補正，如逾期未補正，則駁回其聲請。
三、依消費者債務清理條例第8條但書，裁定如主文。 
中　　華　　民　　國　　111 　年　　6 　　月　　23　　日
              民事第一庭    法　　　官　洪任遠
上為正本係照原本作成
本件不得抗告
中　　華　　民　　國　　111 　年　　6 　　月　　23　　日
                            書　記　官　黃翊芳
附  件：
一、聲請人應預納郵務送達費新臺幣（下同）4,590元【暫依聲
    請人陳報之債權人8人，連同債務人即聲請人，合計共9人，
    並以每人10份，每份51元計算(計算式：9×51×10＝4,590元）
    】；並指定倘預納費用須退費時，退費之帳戶（限聲請人個
    人帳戶，並提供存摺封面影本）。
二、請補正本件聲請清算理由：請聲請人詳實說明債務發生原因
    、為何積欠債務，並具體釋明債務有何不能清償或不能清償
    之虞之情事？並提出相關證明文件以資證明。另請聲請人陳
    報目前收入來源，並提出薪資轉帳明細或薪資明細（袋），
    如領現金請提出收入切結書。 
、聲請人於聲請清算前2年即民國109年4月起至迄今，有無領取
    其他社福補助津貼，如租屋津貼補助、身心障礙補助、（中
    ）低收入戶補助、失業補助等？如有，每月可請領之金額為
    何？並請提出相關證明文件（如存摺內頁等）。另有無接受
    家屬扶養或親友資助必要生活支出費用？若有，每月資助金
    額為何？並提出該家屬、親友之聯絡方式（姓名、住址、電
    話），及聲請人接受資助之相關證明文件等據實向法院陳報
    。
、請提出聲請人106年度、107年度、110年度綜合所得稅各類所
    得資料清單正本、最新勞工保險被保險人投保資料表暨明細
    。另請聲請人提出聲請清算前2年曾從事臨時工之薪資明細(
    袋)或收入切結書及新北市○○區○○街00號7樓最新租賃契約影
    本。
、聲請人主張依法扶養女兒吳雨霏，其有無任何收入來源？是
    否領有其他社會補助或其他租金收入等各種收入？併提出上
    開受扶養人之最新戶籍謄本（記事內容不得省略）、全國財
    產稅總歸戶財產查詢清單、109年度及110年度綜合所得稅各
    類所得資料清單及勞工保險被保險人投保資料表暨明細。 
、請聲請人向臺灣集中保管結算所股份有限公司（地址：臺北
    市○○○路000號11樓）申請聲請人本人及上開受扶養人自106
    年度以來迄今於該公司之往來證券商、股票餘額、異動表等
    相關資料。待該公司查詢核發保管帳戶客戶餘額表、客戶存
    券異動明細表、集保戶往來參加人明細資料表（含帳號）及
    投資人於清算交割銀行未開戶明細表等文件後，再予一併陳
    報本院。
、請聲請人向中華民國銀行商業同業公會全國聯合會（地址：
    臺北市○○區○○街0號3樓）申請查詢聲請人本人於各金融機構
    銀行之存款帳戶及集保存摺，並依公會所查詢之所有金融機
    構，自行向各該金融機構申請自聲請清算前2年至本裁定送
    達日後之存款、集保存摺完整交易紀錄明細，倘若僅提出存
    款餘額證明，本院即難認聲請人已盡協力義務。
、請聲請人向中華民國人壽保險商業同業公會（地址：臺北市○
    ○路000號5樓）申請查詢歷年以來包含以聲請人為要保人或
    受益人之人壽保險投保單及儲蓄性、投資性保單，待該公會
    核發查詢結果相關文件後，其上如有「有效保險契約」，請
    向投保之保險公司查詢該等保單現有「保單價值準備金、解
    約金」之數額，並提出相關證明文件，一併陳報本院。
、聲請人若欲主張其每月必要生活費高於111年度新北市政府公
    告每人每月最低生活費，應就其每月各項必要支出確實提出
    實際支出之相關證明文件及單據向本院陳報，並請說明各項
    支出之計算方式及其必要性且列表成冊，勿僅以概括方式陳
    報，倘支出項目係屬聲請人整體家庭生活開銷等，請依聲請
    人與其他共同花費之人平均負擔提列。又消費者債務清理條
    例施行細則第21之1條第1項已列舉必要支出之項目，逾此範
    圍之支出，請聲請人特別說明其得列為必要生活費用之原因
    並證明其必要性，否則本院無從可證為聲請人之必要支出項
    目，自不得列入計算必要生活費用數額。另若聲請人欲主張
    其每月必要支出費用低於前開費用，亦請提出相關文件釋明
    之。
、請說明聲請人於聲請本件清算前二年即自109年4月起迄今，
    有無遭第三人強制執行扣薪？或聲請人名下財產有無涉訟或
    被扣押在案？如有，請陳報先前或目前繫屬中之訴訟或強制
    執行程序暨其繫屬法院、案號、股別並提出執行名義、法院
    裁定或判決等公文書影本到院。若有遭扣薪，另請提出相關
    扣薪證明，敘明目前每月遭強制執行扣薪數額為何。 
、請說明聲請人於聲請清算前2年內有無財產變動狀況？亦即就
    包括土地、建築物、動產、銀行存款、股票、人壽保單、事
    業投資或其他資產在內所有財產之有償、無償（原始或繼受
    ）取得、移轉予他人、變更或設定負擔等事實或法律行為致
    生得、喪、變更權利之情形，應據實向法院陳報。
、本件債務清理程序若經法院裁定開始清算程序，聲請人有何
    財產可作為清算財團之財產（包括土地、建築物、動產、銀
    行存款、股票、人壽保單、事業投資或其他資產在內之各類
    財產）？請製作資產表並檢具相關文件詳述之。
（請聲請人務必使用標籤紙，並依上開補正事項所示順序提出證
明文件，並請盡力一次即補正齊全。）